【裁判字號】    90,上易,2404
【裁判日期】    900927
【裁判案由】    詐欺
【裁判全文】
臺灣高等法院刑事判決                            九十年度上易字第二四四號
    上  訴  人
    即  被  告  甲○○
右上訴人因詐欺案件，不服臺灣臺北地方法院九十年度易字第五四二號，中華民國九
十年五月三十一日第一審判決 (起訴案號：臺灣臺北地方法院檢察署八十九年度偵字
第二三三六九號) 提起上訴，本院判決如左：
    主  文
上訴駁回。
    事實及理由
一、本案經本院審理結果，認第一審以上訴人即被告甲○○犯刑法第三百三十九條第
    一項之詐欺罪，判處有期徒刑四月，並諭知易科罰金折算之標準為三百元折算一
    日，認事用法及量刑均無不當，應予維持，並引用第一審判決書記載之事實、證
    據及理由（如附件）。
二、被告上訴意旨雖以：伊未曾收受告訴人戊○○交付之六萬元（新臺幣，下同）；
    伊於徵信社任職時，曾接過告訴人來電洽詢業務而認識，適因伊與公司有口角，
    且業績不足，正在辦離職，便將手上之業務資料，連同告訴人之業務資料交予公
    司，並交付四萬元予丁○○以補業績之不足；證人丁○○指證伊曾坦承有犯此案
    ，根本就是子虛烏有之事；伊自民國（下同）八十九年九月二十日自徵信社離職
    ，至十月一日開始在統一公司上班，其間白天在找工作，晚上伊與女友乙○○及
    同事丙○○在釣蝦場釣蝦，自十點半至凌晨二時左右離開；告訴人所指述之九月
    二十七日晚上十一點半，伊正在釣蝦場，並未作此案云云。惟查：
  (一)本案被告甲○○以徵信辦案為由詐騙告訴人戊○○交付六萬元之事實，業據告訴
    人戊○○於迭次偵審中指述甚詳，在本院調查中更明確指證：係被告何玉欲向渠
    索取六萬元，錢已交付予被告，是去年九月二十七日交付；渠沒見過丁○○，亦
    未見過徵信公司之其他職員；係被告自己打行動給渠，約在台北火車站等語（見
    本院九十年八月十九日訊問筆錄）。次查，告訴人既未見徵信公司負責人丁○○
    或其他公司職員，自無與證人丁○○勾串以共同誣陷被告之可能與必要；且證人
    即一永盛徵信公司負責人丁○○於警訊中亦明確供證：案發期間甲○○已離職，
    九月二十七日當天公司知道這件事，立即到甲○○住處等候，但他已搬遷找不到
    了，事後公司也提供他的人事資料給被害人報案；案發後三、四天，渠等在被告
   以前住處附近尋找，在新莊省立醫院後面有遇到他，當時他有承認，渠有在場，
    他承諾要與戊○○解決，所以渠等就跟戊○○聯絡云云（見偵查卷第十八頁）。
    參以，告訴人僅係委託徵信調查而與被告認識，之前雙方並無宿怨，果若告訴人
    係遭一永盛公司之其他職員詐騙而交付款項，衡情告訴人自無捨棄實際應負刑責
    之他人，而執意指述被告犯罪之理；告訴人之前揭指述應非出於虛構，自可採信
    。
  (二)被告又聲請傳喚證人即其女友乙○○、同事丙○○，以為本案發生時伊在釣蝦場
    釣蝦，不在收受款項現場之證明。惟證人乙○○經本院傳喚未能到庭應訊。另證
    證人丙○○在本院調查中到庭，經隔離訊問結證供稱：渠等（晚間）十時半去釣
    蝦，花費九百多元至一千元，大概晚上十二點多離開，不記得誰付帳云云（見本
    院九十年九月七日訊問筆錄）；該證人當時正失業中並無收入經濟拮拒，每晚竟
    均得至釣蝦場釣蝦，花費高達九百至一千元，與其收入顯不成比例，又不記得由
    何人付帳，所供已與常理有違。況該證人之證詞核與被告供陳：到釣蝦場還沒有
    十一點，（凌晨）一、二點離開，花費四百至六百元等語（見同上筆錄），亦不
    相符，應係出自臨訟勾串，委無足採。再查，被告雖另又辯稱：證人所供證者係
    那一陣子的事，並非就指九月二十七日云云。然證人丙○○所供茍非指「九月二
    十七日」被告之行蹤，衡諸事理自不足為「八十九年九月二十七日晚間十一時三
    十分許」，被告未在臺北火車站南三門收款現場之證明。是被告之不在場證明，
    並不足採。
三、被告所辯各節均不足採，其上訴並無理由，應予駁回。
據上論結，應依刑事訴訟法第三百七十三條、第三百六十八條，判決如主文。
本案經檢察官呂丁旺到庭執行職務。
中      華      民      國      九十      年      九    月    二十七    日
                              臺灣高等法院刑事第十二庭
                                  審判長法  官   劉  景  星
                                        法  官   陳  志  洋
                                        法  官   陳  博  志
右正本證明與原本無異。
不得上訴。
                                        書記官   陳  嘉  文
中      華      民      國     九十     年    九      月      二十七    日
附錄：本案論罪科刑法條全文
刑法第三百三十九條
一意圖為自己或第三人不法之所有，以詐術使人將本人或第三人之物交付者，處五年
  以下有期徒刑、拘役或科或併科一千元以下罰金。
二以前項方法得財產上不法之利益或使第三人得之者亦同。
三前二項之未遂犯罰之。


司法院資訊處製作；財團法人民間司法改革基金會備份。
